{"related": [], "etymology": null, "url": "https://en.wiktionary.org/wiki/medicalizar", "definitions": ["to medicalize"], "verb": "medicalizar", "synonyms": [], "description": "medicalizar (first-person singular present medicalizo, first-person singular preterite medicalic\u00e9, past participle medicalizado)", "conjugations": {"imperative": {"affirmative": ["", "medicaliza (t\u00fa) - medicaliz\u00e1 (vos)", "medicalice", "medicalicemos", "medicalizad", "medicalicen"], "negative": ["", "no medicalices", "no medicalice", "no medicalicemos", "no medicalic\u00e9is", "no medicalicen"]}, "infinitive": "medicalizar", "indicative": {"future": ["medicalizar\u00e9", "medicalizar\u00e1s", "medicalizar\u00e1", "medicalizaremos", "medicalizar\u00e9is", "medicalizar\u00e1n"], "preterite": ["medicalic\u00e9", "medicalizaste", "medicaliz\u00f3", "medicalizamos", "medicalizasteis", "medicalizaron"], "imperfect": ["medicalizaba", "medicalizabas", "medicalizaba", "medicaliz\u00e1bamos", "medicalizabais", "medicalizaban"], "conditional": ["medicalizar\u00eda", "medicalizar\u00edas", "medicalizar\u00eda", "medicalizar\u00edamos", "medicalizar\u00edais", "medicalizar\u00edan"], "present": ["medicalizo", "medicalizas (t\u00fa) - medicaliz\u00e1s (vos)", "medicaliza", "medicalizamos", "medicaliz\u00e1is", "medicalizan"]}, "pastparticiple": {"plural": {"feminine": "medicalizadas", "masculine": "medicalizados"}, "singular": {"feminine": "medicalizada", "masculine": "medicalizado"}}, "gerund": "medicalizando", "subjunctive": {"imperfect_se": ["medicalizase", "medicalizases", "medicalizase", "medicaliz\u00e1semos", "medicalizaseis", "medicalizasen"], "future": ["medicalizare", "medicalizares", "medicalizare", "medicaliz\u00e1remos", "medicalizareis", "medicalizaren"], "imperfect_ra": ["medicalizara", "medicalizaras", "medicalizara", "medicaliz\u00e1ramos", "medicalizarais", "medicalizaran"], "present": ["medicalice", "medicalices", "medicalice", "medicalicemos", "medicalic\u00e9is", "medicalicen"]}}, "pronunciations": []}